臺灣高等法院高雄分院刑事判決　　　　 96年度上訴字第999號
上　訴　人
即　被　告　甲○○
　　　　　　　　　　現於台灣高雄監獄執行中
上列上訴人因違反毒品危害防制條例案件，不服臺灣高雄地方法
院96年度訴字第44號中華民國96年3 月30日第一審判決（起訴案
號：臺灣高雄地方法院檢察署95年度毒偵字第9520號），提起上
訴，本院判決如下：
     主  文
上訴駁回。
     事  實
一、甲○○前於民國83年間因肅清煙毒條例及麻醉藥品管理條例
    案件，經原審法院分別判處有期徒刑3 年1 月、有期徒刑6
    月，定應執行刑3 年4 月確定，又於87年間因違反麻醉藥品
    管制條例案件，經臺灣屏東地方法院判處有期徒刑8 月，與
    前案接續執行，於87年11月19日縮短刑期假釋出獄（原應執
    行至89年9 月3 日期滿）；惟於假釋期間即89年間又因違反
    毒品危害防治條例及竊盜案件，經原審法院分別判處有期徒
    刑1 年及有期徒刑5 月確定，定應執行刑1 年4 月，並由臺
    灣高雄地方法院檢察署聲請撤銷上開假釋後尚須執行殘刑1
    年8 月28日，即於89年10月31日入監至92年9 月29日始期滿
    執行完畢，但於92年6 月17日又假釋出監並交付保護管束，
    於92年10月4 日保護管束期滿視同執行完畢。
二、甲○○前於88年間因施用毒品案件，經檢察官聲請原審法院
    以88年毒聲字第2727號裁定送觀察勒戒後認有繼續施用毒品
    傾向，經檢察官聲請原審法院以88年度毒聲字第3315號裁定
    令入戒治處所施以強制戒治，嗣經停止戒治、撤銷停止戒治
    ，於89年10月30日執行完畢（但自89年10月31日起又接續執
    行上開事實欄一所示之徒刑）。嗣又因施用毒品案件，經原
    審法院以93年度訴字第344 號判處應執行有期徒刑1 年確定
    。詎甲○○猶不知悛悔，其明知海洛因及甲基安非他命係業
    經公告列為毒品危害防制條例之毒品，不得非法持有、施用
    ，詎仍未戒除施用毒品習性，猶仍基於反覆、延續施用第一
    級毒品海洛因之單一行為決意，於95年11月21日起迄96年2
    月3 日止，以平均每天4 ～5 次之頻率，在高雄市○○區○
    ○路70巷55弄9 號住處，以在香菸中摻入海洛因之方式施用
    第一級毒品海洛因多次；另基於施用第二級毒品甲基安非他
    命之犯意，於95年11月21日上午某時，在上開住所，以將甲
    基安非他命放入玻璃球內以火燒烤吸食煙霧之方式施用第二
    級毒品甲基安非他命。嗣為警先於(一)95年11月21日11時10
    分許，在高雄市苓雅區○○○路81號大金礦遊藝場內查獲，
    並扣得其所有而預備供施用第一級毒品海洛因之香菸1 支；
    (二)復於96年2 月4 日16時5 分許，在高雄市○鎮區○○路與
    修文街口，因另案通緝為警查獲，經其同意後依法採其尿液
    送驗後，呈毒品嗎啡陽性反應，始悉上情。
三、案經高雄市政府警察局三民第一分局、高雄市政府警察局先
    後移送臺灣高雄地方法院檢察署檢察官偵查起訴及移送併案
    審理。
    理  由
一、上揭事實，業據上訴人即被告甲○○（下稱被告）於原審及
    本院審理中坦承不諱，且被告為警二次查獲時所採集之尿液
    分別送驗結果，第1 次係呈嗎啡及甲基安非他命陽性反應；
    第2次係呈嗎啡陽性反應等情，有高雄市立凱旋醫院95年12
    月11日A00000000 號濫用藥物尿液檢驗報告（附於95年度毒
    偵字第9520號卷第12頁），及凱旋醫院96年2 月12日A00000
    000 號濫用藥物尿液檢驗報告、台灣檢驗科技股份有限公司
    96年3 月1 日KＺ000000000000號濫用藥物尿液檢驗報告各1
    份（附於96年度毒偵字第2301號卷第11頁及第31頁）附卷可
    稽，是被告自白施用第一級海洛因、第二級毒品甲基安非他
    命，堪認與事實相符。
二、又被告前因施用毒品案件，經原審法院裁定令入戒治處所施
    以強制戒治，於89年10月30日執行完畢而於89年10月31日釋
    放（但自89年10月31日起又接續執行上開事實欄一所示之徒
    刑）。又曾因施用第一級、第二級毒品案件，經原審法院以
    93年度訴字第344 號判處應執行有期徒刑1 年確定之事實，
    亦有臺灣高等法院被告前案紀錄表及原審法院93年度訴字第
    344 號判決書各1 份附卷可查，是其於強制戒治執行完畢釋
    放後，「5 年內再犯」施用第一級、第二級毒品之罪（即原
    審法院93年度訴字第344 號），則其再犯本件施用毒品罪，
    既非強制戒治執行完畢「5 年後再犯」，自仍應依法追訴審
    理。是本件事證明確，被告犯行堪予認定。
三、按海洛因及甲基安非他命分別係屬毒品危害防制條例第2 條
    第2 項第1 款及第2 款所稱之第一、二級毒品，依法不得施
    用。核被告所為，係犯毒品危害防制條例第10條第1 項之施
    用第一級毒品罪及同條例第10條第2 項之施用第二級毒品罪
    。其持有第一級毒品海洛因、第二級毒品甲基安非他命後，
    進而施用，其持有之低度行為均應被其施用之高度行為所吸
    收，不另論罪。又參以被告密集為警查獲後，所採集之尿液
    均有嗎啡陽性反應，是被告施用第一級毒品之間隔甚短，顯
    係於密切接近之時間內多次施用毒品，主觀上已對毒品產生
    依賴性（成癮性），即各次第一級施用毒品應非分別起意犯
    之，在刑罰評價上應依集合犯論以包括一罪。又被告於83年
    間因肅清煙毒條例及麻醉藥品管理條例案件，經原審法院分
    別判處有期徒刑3 年1 月、有期徒刑6 月，定應執行刑3 年
    4 月確定，又於87年間因違反麻醉藥品管制條例案件，經臺
    灣屏東地方法院判處有期徒刑8 月，與前案接續執行，於87
    年11月19日縮短刑期假釋出獄（原應執行至89年9 月3 日期
    滿）；惟於假釋期間即89年間又因違反毒品危害防治條例及
    竊盜案件，經原審法院分別判處有期徒刑1 年及有期徒刑5
    月確定，定應執行刑1 年4 月，並因臺灣高雄地方法院檢察
    署撤銷上開假釋後尚須執行殘刑1 年8 月28日，即於89年10
    月31日入監至92年9 月29日期滿執行完畢，但於92年6 月17
    日假釋出監並交付保護管束，於92年10月4 日保護管束期滿
    ，即未經撤銷假釋視同執行完畢，有臺灣高等法院被告前案
    紀錄表及原審法院93年度訴字第344 號判決書各1 份附卷可
    稽，其於上開有期徒刑執行完畢後5 年內，故意再犯本件有
    期徒刑以上之罪，為累犯，應依刑法第47條之規定加重其刑
    。又檢察官雖僅就被告於95年11月21日上午11時，在其住處
    ，施用第一級毒品海洛因之犯行提起公訴，惟被告其餘如事
    實欄所載之施用第一級毒品犯行，與上開起訴論罪科刑部分
    有集合犯之一罪關係，均為起訴效力所及，本院自得併予審
    理，併此敘明。又被告所犯上開二罪，犯意各別，罪名不同
    ，應分論併罰之。
四、原審認被告罪證明確，因而適用毒品危害防制條例第10條第
    1 項、第2 項，刑法第11條前段、第47條第1 項、第51條第
    5 款、第38條第1 項第2 款等規定，並審酌被告前因施用毒
    品案件，經強制戒治期滿及判決確定執行後，仍未戒絕毒品
    ，再犯相同之罪，顯見其戒毒意志不堅，惟念其施用毒品乃
    自戕一己健康，尚未危害他人，且其犯後坦承犯行等一切情
    狀，就施用第一級毒品部分量處有期徒刑1 年6 月；施用第
    二級毒品部分量處有期徒刑7 月，並定應執行刑有期徒刑2
    年；並敘明扣案之香菸1 支，係被告所有預備供被告施用海
    洛因所用之物，亦經被告供承在卷（見原審卷第78頁），應
    依刑法第38條第1 項第2 款宣告沒收之。其認事用法，核無
    不合，量刑亦屬允當。被告上訴意旨，指摘原判決量刑過重
    ，為無理由，應予駁回。
據上論斷，應依刑事訴訟法第368 條、第273 條之1 第1 項，判
決如主文。
本案經檢察官陳國全到庭執行職務。
中　　華　　民　　國　　96　　年　　6 　　月　　14　  日
                  刑事第四庭    審判長法  官   蕭權閔
                                      法  官   林水城
                                      法  官   吳進寶
以上正本證明與原本無異。
其他不得上訴。
施用第一級毒品部分如不服本判決應於收受本判決後10日內向本
院提出上訴書狀，其未敘述上訴理由者，並得於提起上訴後10日
內向本院補提理由書狀（均須按他造當事人之人數附繕本）「切
勿逕送上級法院」。
中　　華　　民　　國　　96　　年　　6 　　月　　14　  日
                                      書記官  林佳蓉
附錄本判決論罪科刑法條：
毒品危害防制條例第10條
施用第一級毒品者，處6 月以上5 年以下有期徒刑。
施用第二級毒品者，處3 年以下有期徒刑。
